臺灣臺中地方法院簡易民事判決
110年度中簡字第1749號
原      告  國泰世紀產物保險股份有限公司

法定代理人  陳萬祥  


訴訟代理人  莊子賢律師                                
被      告  張育睿  


上列當事人間請求損害賠償事件，本院於民國110年10月26日言
詞辯論終結，判決如下：
    主      文
被告應給付原告新臺幣2,009,852元，及自民國110年9月18日起
至清償日止，按週年利率百分之5計算之利息。
訴訟費用由被告負擔。
本判決得假執行。
    事實及理由
壹、程序事項
　　被告經合法通知，無正當理由未於言詞辯論期日到場，核無
    民事訴訟法第386條所列各款情形，爰依原告之聲請，由其
    一造辯論而為判決。
貳、實體事項　　
一、原告主張：被告於民國108年5月19日下午5時30分許，酒後
    駕駛伊所承保之訴外人張石福所有之車牌號碼0000-00號自
    小客車(下稱系爭車輛)，沿臺中市大里區光正路由北往南方
    向行駛，行經該路247號時，疏未注意車前狀況，不慎自後
    撞擊同向步行之訴外人葉添進，致葉添進受有右側硬腦膜下
    出血及右側蜘蛛網膜下出血等傷害，經送醫後翌日不治死亡
    。伊已依強制汽車責任保險法及保險契約給付葉添進之法定
    繼承人葉清東、葉昆火新臺幣（下同）2,009,852元（含死
    亡給付200萬元、醫療費用9,852元），自得依強制汽車責任
    保險法第29條第1項第1款之規定，在給付範圍內向被告求償
    ，爰依保險代位及侵權行為之法律關係提起本件訴訟等語，
    並聲明：如主文第1項所示。
二、被告未於言詞辯論期日到場，亦未提出準備書狀做任何聲明
    或陳述。
三、得心證之理由
  ㈠原告主張之上開事實，業據提出與其所述相符之臺中市政府
    警察局道路交通事故當事人登記聯單、初步分析研判表、道
    路交通現場事故圖、強制汽車責任保險請求給付申請書、醫
    療費用明細表、診斷證明書、醫療單據、相驗屍體證明書、
    聲明書、戶籍謄本、繼承系統表、保險契約、賠付明細為證
    （見本院卷第21-43頁、第167-187頁），並有道路交通事故
    調查報告表㈠、㈡、調查筆錄、酒精測定紀錄表、現場照片附
    卷足考（見本院卷第49-87頁、第95-103頁）；被告上開行
    為，經本院刑事庭以108年度交訴字第241號判決，認被告駕
    駛動力交通工具而吐氣所含酒精濃度達每公升0.25毫克以上
    ，因而致人於死，處有期徒刑5年等情，有上開判決在卷可
    稽（見本院卷第141-144頁），並據本院依職權調取上開卷
    宗核閱無訛；被告就原告主張之上開事實，已於相當時期受
    合法之通知，而於言詞辯論期日不到場，亦未提出任何準備
    書狀爭執，依民事訴訟法第280條第3項準用同條第1項之規
    定，視同自認，堪信原告上開主張為真。
  ㈡按因故意或過失，不法侵害他人之權利者，負損害賠償責任
    ；汽車、機車或其他非依軌道行駛之動力車輛，在使用中加
    損害於他人者，駕駛人應賠償因此所生之損害。但於防止損
    害之發生，已盡相當之注意者，不在此限；不法侵害他人之
    身體或健康者，對於被害人因此喪失或減少勞動能力或增加
    生活上之需要時，應負損害賠償責任；汽車行駛時，駕駛人
    應注意車前狀況，並隨時採取必要之安全措施，民法第184
    條第1 項、第191條之2、第193條第1項及道路交通安全規則
    第94條第3項分別定有明文。次按被保險人有飲用酒類或其
    他類似物後駕駛汽車，其吐氣或血液中所含酒精濃度超過道
    路交通管理法規規定之標準，致被保險汽車發生汽車交通事
    故者，保險人仍應依本法規定負保險給付之責。但得在給付
    金額範圍內，代位行使請求權人對被保險人之請求權；本法
    所稱被保險人，指經保險人承保之要保人及經該要保人同意
    使用或管理被保險汽車之人，強制汽車責任保險法第29條第
    1項第1款、第9條第2項分別定有明文。查本件被告酒後駕駛
    系爭車輛，其吐氣所含酒精濃度為每公升1.11毫克，顯已逾
    道路交通管理法規規定之標準，且其行車時應注意車前狀況
    ，隨時採取必要之安全措施，又無不能注意之情事，竟疏未
    注意車前狀況，肇致本件車禍，並致葉添進受有上開傷勢後
    不治死亡，顯見被告確有過失，且其過失與葉添進死亡之結
    果間存有相當因果關係，至為明確，依上開規定，被告自應
    對葉添進負侵權行為損害賠償之責。而系爭車輛為被告之父
    張石福所有，並向原告投保強制汽車責任保險，衡情被告駕
    駛系爭車輛應有取得張石福之同意，被告要屬強制汽車責任
    保險法第9條所稱之被保險人，應可認定；又原告已依強制
    汽車責任保險法及保險契約賠付葉添進之法定繼承人葉清東
    、葉昆火共2,009,852元等情，業如前述，是原告依強制汽
    車責任保險法第29條第1項規定，請求被告給付2,009,852元
    ，洵屬有據。
  ㈢末按給付無確定期限者，債務人於債權人得請求給付時，經
    其催告而未為給付，自受催告時起，負遲延責任。其經債權
    人起訴而送達訴狀，或依督促程序送達支付命令，或為其他
    相類之行為者，與催告有同一之效力；又遲延之債務，以支
    付金錢為標的者，債權人得請求依法定利率計算之遲延利息
    。但約定利率較高者，仍從其約定利率；應付利息之債務，
    其利率未經約定，亦無法律可據者，週年利率為百分之5，
    民法第229條第2項、第233條第1項及第203條分別定有明文
    。本件原告對被告之侵權行為損害賠償債權，核屬無確定期
    限之給付，自應經原告之催告而未為給付，被告始負遲延責
    任。準此，原告請求被告自起訴狀繕本送達之翌日即110年9
    月18日起（見本院卷第157頁）至清償日止，按週年利率百
    分之5計算之遲延利息，核無不合，應予准許。
四、綜上所述，原告依保險代位及侵權行為之法律關係，請求被
    告給付2,009,852元，及自110年9月18日起至清償日止，按
    週年利率百分之5計算之利息，為有理由，應予准許。
五、本件係就民事訴訟法第427條適用簡易程序所為被告敗訴之
    判決，依同法第389條第1項第3款規定，應依職權宣告假執
    行。
六、本件事證已臻明確，兩造其餘攻擊防禦方法及所提證據，經
    本院審酌後，核與判決結果不生影響，爰不逐一論駁，併此
    敘明。
七、訴訟費用負擔之依據：民事訴訟法第78條。
中　　華　　民　　國　　110 　年　　11　　月　　11　　日
                  臺灣臺中地方法院臺中簡易庭
                                  法　官　傅可晴
以上為正本係照原本作成。
如不服本判決，應於送達後廿日內，向本院提出上訴狀並表明上
訴理由，如於本判決宣示後送達前提起上訴者，應於判決送達後
廿日內補提上訴理由書（須附繕本）。如委任律師提起上訴者，
應一併繳納上訴審裁判費。
中　　華　　民　　國　　110 　年　　11　　月　　15　　日
                                  書記官  錢  燕